【裁判字號】    99,易,275
【裁判日期】    991012
【裁判案由】    竊盜
【裁判全文】
臺灣花蓮地方法院刑事判決               99年度易字第275號
公  訴  人  臺灣花蓮地方法院檢察署檢察官
被      告  甲○○
上列被告因竊盜案件，經檢察官提起公訴（99年度偵字第1214號
），本院判決如下：
    主  文
甲○○犯如附表所示之罪，均累犯，各處如附表所示之刑，應執
行有期徒刑貳年貳月。
    事  實
一、甲○○曾因公共危險案件，經本院以96年度花交簡字15號判
    處有期徒刑3月，如易科罰金，以新臺幣 1千元折算1日確定
    ，於民國96年4月3日准予易科罰金執行完畢。詎其猶不知警
    惕，竟意圖為自己不法之所有，基於竊盜之犯意，分別於如
    附表所示之時間、地點，以如附表所示之方法，竊取如附表
    所示被害人之物，得手後供己花費或使用。嗣為警循線查獲
    。
二、案經戊○○告訴花蓮縣警察局新城分局報告臺灣花蓮地方法
    院檢察署檢察官偵查起訴。
    理  由
一、證據能力部分：按被告以外之人於審判外之言詞或書面陳述
    ，除法律有規定者外，不得作為證據；被告以外之人於偵查
    中向檢察官所為之陳述，除顯有不可信之情況者外，得為證
    據；又被告以外之人於檢察事務官、司法警察官或司法警察
    調查中所為之陳述，與審判中不符時，其先後之陳述具有較
    可信之特別情況，且為證明犯罪事實存否所必要者，得為證
    據；被告以外之人於審判外之陳述，雖不符刑事訴訟法第15
    9條之1至第159條之4之規定，而經當事人於審判程序同意作
    為證據，法院審酌該言詞陳述或書面陳述作成時之情況，認
    為適當者，亦得為證據；當事人、代理人或辯護人於法院調
    查證據時，知有第159條第1項不得為證據之情形，而未於言
    詞辯論終結前聲明異議者，視為有前項之同意，刑事訴訟法
    第159條第1項、第159條之1、第159條之2、第159條之5分別
    定有明文。次按同法第159條之 5第2項之規定，乃基於證據
    資料愈豐富，愈有助於真實發現之理念，酌採當事人進行主
    義之證據處分權原則，並強化言詞辯論主義，透過當事人等
    到庭所為之法庭活動，在使訴訟程序順暢進行之要求下，承
    認傳聞證據於一定條件內，得具證據適格。此種「擬制同意
    」，因與同條第 1項之明示同意有別，實務上常見當事人等
    係以「無異議」或「沒有意見」表示之，此時倘該證據資料
    之性質，已經辯護人閱卷而知悉，或自起訴書、原審判決書
    之記載而了解，或偵、審中經檢察官、審判長、受命法官、
    受託法官告知，或被告逕為認罪之答辯或有類似之行為、情
    況，即可認該相關人員於調查證據時，知情而合於擬制同意
    之要件，最高法院96年度臺上字第7364號判決意旨可資參照
    。經查：本件公訴人所引用做為證據之供述證據，被告甲○
    ○表示沒有意見，經本院於審理中予以提示並告以要旨，復
    未於言詞辯論終結前聲明異議，本院審酌前開陳述作成時之
    情況，核無違反任意性及證明力明顯過低之瑕疵，認適當作
    為證據，揆諸前開規定，均有證據能力。
二、上揭事實，業據被告甲○○於警詢、檢察官偵查中及本院審
    理中均坦承不諱，亦據告訴人戊○○於警詢及本院審理中指
    訴綦詳，復據被害人丙○○、乙○○、楊金鑾及己○○等人
    於警詢中指述明確，核與證人蘇志青、羅晏平於本院之證述
    相符，並有警員出具之偵查報告書乙份、現場蒐證照片共12
    幀在卷可稽，足認被告自白與事實相符，應可採信。本案事
    證明確，被告犯行堪以認定，應依法論科。
三、按刑法第321條第1項第 2款之「其他安全設備」，指門扇牆
    垣以外，依通常觀念足認防盜之一切設備而言，如門鎖、窗
    戶等（最高法院45年臺上字第 1443號、55年臺上字第547號
    判例意旨參照），為防盜而裝設之窗戶、鐵皮牆壁，應屬「
    其他安全設備」。次按刑法第 321條第1項第3款攜帶兇器竊
    盜罪，係以行為人攜帶兇器竊盜為其加重條件，此所謂兇器
    ，其種類並無限制，凡客觀上足對人之生命、身體、安全構
    成威脅，具有危險性之兇器均屬之，且祇須行竊時攜帶此種
    具有危險性之兇器為已足，並不以攜帶之初有行兇之意圖為
    必要，最高法院79年臺上字第5253號判例意旨可資參照。查
    被告於如附表編號1到編號5所示時間、地點行竊時所攜帶之
    鐵橇、鷹勾剪（又稱電纜剪）、扳手各 1支，係屬質地堅硬
    及銳利之金屬製品，客觀上足以危害他人生命、身體、安全
    之安全，均屬兇器無訛。核被告就附表編號 1、2、5部分所
    為，均係犯刑法第321條第1項第2款、第3款攜帶兇器毀越安
    全設備竊盜罪；就附表編號3、4部分所為，則係犯刑法第32
    1條第1項第2款、第3款攜帶兇器毀壞門扇竊盜罪。被告所犯
    前開 5次竊盜犯行，犯意各別，行為互殊，應予分論併罰。
    又被告曾因公共危險案件，經本院以96年度花交簡字15號判
    處有期徒刑 3月，如易科罰金，以新臺幣1千元折算1日確定
    ，於96年4月3日准予易科罰金執行完畢，有臺灣高等法院被
    告前案紀錄表附卷可考，其於有期徒刑執行完畢後 5年以內
    ，故意再犯本件有期徒刑以上之罪，為累犯，應依刑法第47
    條第 1項規定，加重其刑。爰審酌被告攜帶兇器毀越安全設
    備或攜帶兇器毀壞門扇竊盜犯行，不僅造成被害人財物損失
    ，亦對人身安全構成潛在威脅，兼衡其犯罪之動機、目的、
    手段、所竊得財物之價值，及坦承犯行之態度等一切情狀，
    量處如主文所示之刑，並定其應執行之刑，以資儆懲。
四、再按自首係指其犯罪為經有偵查犯罪職權之公務員發覺前，
    主動向有偵查犯罪職權之公務員承認犯行，且接受裁判而言
    ，被告雖曾於審判中抗辯上開犯罪行為其有向警申告自首犯
    罪云云，惟證人蘇志青即花蓮縣警察局新城分局加灣派出所
    所長於本院審理中業已證稱：其等帶被告回來，問被告時他
    才逐漸承認，不是被告主動跟其等講的。比如說問被告第一
    檳榔攤，熱帶雨林檳榔攤是不是你做的，他才承認。被告沒
    有主動說他做了哪些。因為這些被竊地點都是偷竊香菸、檳
    榔攤，且都是破壞窗戶或門，侵入行竊，所以才會問被告。
    被告一開始不承認，過了一段時間後，因庚○○○○跟被告
    有親戚關係，以母語勸說，被告才逐漸承認等語。核與證人
    羅晏平於本院審理中之證述情節相符。被告於審理中亦自承
    上開竊盜行為確實不是伊主動供出來的，是證人蘇志青、羅
    晏平提示給伊之後才承認的，一開始也應該是沒有完全承認
    ，不再主張自首等語。從而被告並非主動向警員承認本件竊
    盜犯行，而係警員提示證據後始承認，且原本並未坦承，係
    經證人警員羅晏平勸導後始坦承犯行，核與自首之要件不符
    ，附此敘明。
五、被告為本件犯行所用之鷹勾剪、扳手、鐵橇各 1支，已於本
    院99年度易字70號案件諭知沒收（鷹勾剪部分前開判決稱為
    破壞剪），爰另不為沒收之諭知。
據上論斷，應依刑事訴訟法第299條第1項前段，刑法第321條第1
項第2款、第3款、第47條第1項、第51條第5款，判決如主文。
中    華    民    國    99    年    10    月    12    日
                  刑事第二庭    法  官  張宏節
以上正本證明與原本無異。
如不服本判決應於收受送達後10日內向本院提出上訴書狀，並應
敘述具體理由。其未敘述上訴理由者，應於上訴期間屆滿後20日
內向本院補提理由書(均須按他造當事人之人數附繕本)「切勿逕
送上級法院」。告訴人或被害人如對於本判決不服者，應具備理
由請求檢察官上訴，其上訴期間之計算係以檢察官收受判決正本
之日期為準。
中    華    民    國    99    年    10    月    12    日
                                書記官
附錄本判決論罪之法律條文：
中華民國刑法第321條
犯竊盜罪而有左列情形之一者，處6月以上、5年以下有期徒刑：
一、於夜間侵入住宅或有人居住之建築物、船艦或隱匿其內而犯
    之者。
二、毀越門扇、牆垣或其他安全設備而犯之者。
三、攜帶兇器而犯之者。
四、結夥三人以上而犯之者。
五、乘火災、水災或其他災害之際而犯之者。
六、在車站或埠頭而犯之者。
前項之未遂犯罰之。
 附表：
┌──┬───┬───┬───┬───────────┬─────┐
│編號│犯罪時│地 點 │被害人│    犯  罪  行  為    │罪名及宣告│
│    │間    │      │      │                      │刑        │
├──┼───┼───┼───┼───────────┼─────┤
│ 1  │98年5 │花蓮縣│丙○○│甲○○意圖為自己不法之│甲○○攜帶│
│    │月間某│新城鄉│      │所有，基於竊盜之犯意，│兇器毀越安│
│    │日凌晨│康樂村│      │於前開時間攜帶其所有客│全設備竊盜│
│    │2時許 │康樂路│      │觀上足以對人之生命、身│，累犯，處│
│    │      │888號 │      │體、安全構成威脅，具有│有期徒刑捌│
│    │      │「第一│      │危險性之兇器鐵橇、鷹勾│月。      │
│    │      │檳榔攤│      │剪（即電纜剪）各1把至 │          │
│    │      │」    │      │「第一檳榔攤」，以鷹勾│          │
│    │      │      │      │剪剪掉該檳榔攤安全設備│          │
│    │      │      │      │鋁窗上之鋁條，以鐵橇撬│          │
│    │      │      │      │開鋁條後，踰越窗戶進入│          │
│    │      │      │      │檳榔攤內，竊取對講機1 │          │
│    │      │      │      │台、DVD放映器2台及電源│          │
│    │      │      │      │供應器1台（起訴書贅載 │          │
│    │      │      │      │米酒20瓶、香菸50包、維│          │
│    │      │      │      │士比及保力達飲料各1箱 │          │
│    │      │      │      │，業經公訴檢察官當庭予│          │
│    │      │      │      │以刪除）。            │          │
├──┼───┼───┼───┼───────────┼─────┤
│ 2  │98年5 │花蓮縣│乙○○│甲○○意圖為自己不法之│甲○○攜帶│
│    │月31日│新城鄉│      │所有，基於竊盜之犯意，│兇器毀越安│
│    │凌晨2 │順安村│      │於前開時間攜帶其所有客│全設備竊盜│
│    │時許  │北三棧│      │觀上足以對人之生命、身│，累犯，處│
│    │      │168號 │      │體、安全構成威脅，具有│有期徒刑捌│
│    │      │小吃店│      │危險性之前開兇器鐵橇、│月。      │
│    │      │      │      │鷹勾剪及扳手各1把至左 │          │
│    │      │      │      │列之小吃店，先以鷹勾剪│          │
│    │      │      │      │剪開該鐵皮屋小吃店之安│          │
│    │      │      │      │全設備鐵皮後，將鐵皮扳│          │
│    │      │      │      │開，由該處越進該小吃店│          │
│    │      │      │      │內，竊取卡拉OK機組1組 │          │
│    │      │      │      │（起訴書誤載為DVD放映 │          │
│    │      │      │      │器1台）及現金4000元。 │          │
├──┼───┼───┼───┼───────────┼─────┤
│ 3  │98年6 │花蓮縣│己○○│甲○○意圖為自己不法之│甲○○攜帶│
│    │月間某│新城鄉│      │所有，基於竊盜之犯意，│兇器毀壞門│
│    │日凌晨│順安村│      │於前開時間攜帶客觀上足│扇竊盜，累│
│    │1時許 │北三棧│      │以對人之生命、身體、安│犯，處有期│
│    │      │40號檳│      │全構成威脅，具有危險性│徒刑捌月。│
│    │      │榔攤  │      │之前開兇器鐵橇、鷹勾剪│          │
│    │      │      │      │各1把（起訴書贅載扳手1│          │
│    │      │      │      │支，業經公訴檢察官當庭│          │
│    │      │      │      │更正）至前開檳榔攤，以│          │
│    │      │      │      │鐵橇撬開該檳榔攤後門後│          │
│    │      │      │      │，自該處走入檳榔攤內，│          │
│    │      │      │      │竊取DVD放映機1台、數位│          │
│    │      │      │      │相機1台、現金800元、香│          │
│    │      │      │      │菸1條12包、保力達飲料1│          │
│    │      │      │      │箱12瓶及綠茶1箱24罐。 │          │
├──┼───┼───┼───┼───────────┼─────┤
│ 4  │98年7 │花蓮縣│戊○○│甲○○意圖為自己不法之│甲○○攜帶│
│    │月間某│新城鄉│      │所有，基於竊盜之犯意，│兇器毀壞門│
│    │日凌晨│台九線│      │於前開時間攜帶其所有客│扇竊盜，累│
│    │3時許 │公路  │      │觀上足以對人之生命、身│犯，處有期│
│    │      │190.2 │      │體、安全構成威脅，具有│徒刑捌月。│
│    │      │公里處│      │危險性之兇器前開鐵橇1 │          │
│    │      │「漂亮│      │把至「漂亮寶貝檳榔攤」│          │
│    │      │寶貝檳│      │，以鐵橇撬開該檳榔攤大│          │
│    │      │榔攤」│      │門後，自大門走入檳榔攤│          │
│    │      │      │      │內，竊取卡拉OK機器內現│          │
│    │      │      │      │金8000元。            │          │
├──┼───┼───┼───┼───────────┼─────┤
│ 5  │98年7 │花蓮縣│丁○○│甲○○意圖為自己不法之│甲○○攜帶│
│    │月間某│新城鄉│      │所有，基於竊盜之犯意，│兇器毀越安│
│    │日凌晨│台九線│      │攜帶其所有客觀上足以對│全設備竊盜│
│    │4時許 │公路  │      │人之生命、身體、安全構│，累犯，處│
│    │      │194.6 │      │成威脅，具有危險性之前│有期徒刑捌│
│    │      │公里處│      │開兇器扳手及鐵橇各1 把│月。      │
│    │      │「熱帶│      │，先以扳手鬆開該檳榔攤│          │
│    │      │雨林檳│      │上之鐵皮螺絲後，再扳開│          │
│    │      │榔攤」│      │安全設備鐵皮，由該處踰│          │
│    │      │      │      │越進入該檳榔攤內，竊取│          │
│    │      │      │      │現金1300元。          │          │
└──┴───┴───┴───┴───────────┴─────┘

司法院資訊處製作；財團法人民間司法改革基金會備份。
